



# **Business Development Representative francés**

Francés, con estudios superiores, excelentes habilidades de comunicación y amplia experiencia en desarrollo comercial B2B. Me postulo para el puesto de: Business Development Representative B2B 'en français et à destination des entreprises françaises'. Estoy particularmente motivado para unirme a Anteriad y contribuir a la generación de leads cualificados para grandes empresas tecnológicas, trabajando en un entorno multicultural y dinámico.

#### **Competencias relevantes:**

Prospección telefónica en B2B/ Generación de leads cualificados/ Gestión de relaciones con decisores/ Comunicación efectiva en francés/ español e inglés/ Trabajo orientado a resultados

#### **EXPERIENCIAS LABORALES**

## Asesor externo – Estudios de mercados agrícolas y nuevas oportunidades de negocios

Consultor autónomo (Ciudad de Mexico, Mx.) – 2022 – julio 2024.

Consultor independiente en estudios de mercado y prospección comercial para empresas internacionales y embajadas. Experto en la creación de redes de contactos, toma de decisiones estratégicas y negociación comercial.

# Socio fundador y director – Conservera solidaria – 2016 - 2022

<u>Sains et Saufs / Elixir Saveurs Solidaires SAS</u> (Blanquefort, Burdeos, Fr.) – 15 empleados, 1M€/año Creación y dirección de una empresa enfocada en la valorización de productos alimenticios. Desarrollo de alianzas estratégicas con grandes cadenas de distribución y mayoristas, gestión de relaciones con clientes B2B y desarrollo de estrategias comerciales

- Concepción y lanzamiento de una fábrica conservera. Capacidad de 30 toneladas al mes.
- Creación de recetas y procesos: sopas, compotas, purés y mermeladas.
- Lanzamiento de 2 universos y marcas comerciales: Gran distribución y Mayoristas.
- Red de abastecimiento innovadora: frutas y verduras procedentes de la lucha contra el desperdicio de alimentos: valorización de los excedentes de producción, recuperación de los alimentos rechazados por las centrales de compra y los mayoristas. En coordinación con agricultores, cooperativas, compradores de supermercados y con las asociaciones caritativas.
- Empresa de la economía social y solidaria, empleadora de trabajadores con discapacidades.

Gerente de operaciones – logística y compra – 2022 - 2021 después de la transmisión de Elixir SAS Sains et Saufs / LTC Les Bonnes Choses SAS (Blanquefort)

Miembro del consejo de administración – 2017 - 2022 ATIS Asociación regional de promoción de la Economía social y solidaria, (Burdeos)

Estudio de oportunidad para la creación de una conservera solidaria – 2016 - 2017 Asociación ELIXIR con financiación de: Fundaciones Michelin, Carrefour, SUEZ.

- Estudio de mercado. Elaboración del plan de negocios y modelo económico.
- Reunión de los socios y financiadores, creación jurídica.

Socio fundador y director: Cooperativa de agricultores orgánicos locales - 2012 - 2016

<u>Loc'Halle Bio SCIC</u> (Mercado de abastos, Burdeos) – 9 empleados, Cifra de negocios 2,5 M€/año Creación y desarrollo de una organización cooperativa agrícola. Distribución mayorista de frutas y verduras orgánicas.

- Responsable de compras, red de más de 60 productores hortícolas.
- Responsable financiero y de recursos humanos.
- Responsable de las relaciones con los cooperativistas.
- Responsable calidad/ control de recepciones y certificaciones orgánica.

Estudio de oportunidad para la creación de una cooperativa de agricultores locales – 2012 Loc'Halle Bio / ATIS La fabrique à initiatives (Burdeos)

- Estudio de mercado. Elaboración del plan de negocios y modelo económico.
- Reunión de los socios y financiadores, creación jurídica.

#### Ingeniero comercial de carne: bovino, ovino, porcino. Cooperativa de ganaderos orgánicos.

Le Pré Vert SCA (Périqueux, Fr.) - 2009 - 2011

- Desarrollo comercial en carnicerías y restauración colectiva.
- Coordinación de la red de productores y formaciones técnicas.
- Planificación, expedición y logística.
- Responsable calidad y certificaciones orgánica.

#### Otras experiencias laborales:

Responsable de producción cervecera – Cervecería artesanal orgánica – 2016 - 2017

<u>Brasserie La Lune / Darwin Beer</u> (Burdeos)

Consultor: Estudios de mercado, África del Oeste – 2011 - 2012

Agencia OMEDIA (Dakar, Senegal)

- Estudios y análisis de mercados.
- Gestión de equipos de encuestadores (20 a 50 personas, 4 países).

#### Coordinación oficina regional – sindicato patronal – 2008

<u>UNEP</u> – Unión Nacional de Empresas Paisajistas (París)

Comercial mayorista de productos cárnicos - 2007

Bigard, Mercado de Interés Nacional de Rungis (París)

**EDUCACIÓN** 

**Máster, Ingeniería Agrícola** – Especialización: comercio internacional de productos agrícolas. Escuela Superior de Agricultura (Angers, Fr.) – 2003 – 2005

- Semestre de estudios: Universidad Católica Argentina, (Buenos Aires) 2004
- Tesis de fin de grado: Desarrollo de nuevas cadenas de abastecimiento en carne de cerdo de calidad para los supermercados Carrefour en China (Shanghái) 2005

**Licenciado en Biología** – *Universidad de Poitiers (Fr.)* – 2000 – 2002

### **Cursos**

Formación Destilación – Producción y distribución de licores – CIVB (Cognac Segonzac, Fr.) – 2023 Formación Conservera – Producción de conservas, utilización de autoclaves – Centro técnico de conservación de productos agrícolas – CTCPA (Auch, Francia) – 2017

Formación en formulación de recetas y procesos de producción – Agrotech (Agen) – 2016 - 2017

Idiomas Español: fluido

Inglés: fluido (Cambridge Certificate B2)

Francés: nativo

#### **EXPERIENCIAS EXTRAPROFESIONALES**

Instalación en familia (El Escorial, Madrid) – septiembre 2024

Cuento con Certificado de registro de ciudadano de la Unión europea, NIE y NUSS vigentes

Expatriación en familia (CDMX, México)– 2022- julio 2024

Recorridos en África del Oeste – 2008 y 2011

Vuelta a Europa en bicicleta: 12,700 km a través de 20 países – 2006